臺灣高等法院高雄分院刑事判決　　　　 93年度上易字第600號
上　訴　人　臺灣高雄地方法院檢察署檢察官
被　　　告　甲○○
上列上訴人因被告竊盜案件，不服臺灣高雄地方法院93年度易字
第795 號中華民國93年9 月30日第一審判決（起訴案號：臺灣高
雄地方法院檢察署93年度偵字第9829號、移送併辦案號：93年度
速偵字第631 號、93年度撤緩偵字第79號、94年度偵字第408 號
），提起上訴，本院判決如下：
    主  文
原判決撤銷。
甲○○連續竊盜，累犯，處有期徒刑陸月，如易科罰金，以佰
元折算壹日。
    事  實
一、甲○○前曾於民國89年間犯竊盜罪，經原審法院判處有期徒
    刑3 月確定，於90年2 月10日執行完畢，猶不知悔改；復意
    圖為自己不法所有，基於概括之犯意，連續為下列之竊盜行
    為：
（一）93年4 月9 日晚上7 時許，在高雄市○○○路564 號前，
      竊取不詳姓名之人所有之KING牌腳踏車一輛，得手後於翌
      日持往高雄市○○區○○路與十全路附近之跳蚤市場，欲
      以新臺幣（下同）2 百元之價格販售時，為警當場查獲。
（二）93年5 月9 日中午12時30分許，在高雄市○○路與五福路
      之中央公園大門前，乘他人不注意之際，徒手竊取不詳姓
      名之人所有之優世麥牌腳踏車一輛，得手後持往高雄市○
      ○區○○路與十全路附近之跳蚤市場，欲以3 百元之價格
      販售時，為警當場查獲。
（三）93年5 月22日晚上7 時30分許，在高雄市三民區○○○街
      2 號騎樓地，乘無人注意之際，竊取不姓名之人所有之Ｇ
      ＩＡＮＴ牌腳踏車一輛（市價約2 千元），得手後，騎乘
      該腳踏車途經博愛路與熱河二街口時，為巡邏警員查獲。
（四）93年12月22日晚上9 時30分許，在高雄市○○區○○街
      201 巷39號前，乘無人注意之際，竊取蔡壬所有之捷安特
      牌腳踏車一輛（市價約1 千元），得手後為蔡壬當場發覺
      逮獲送警。
二、案經高雄市政府警察局三民第一分局移送臺灣高雄地方法院
    檢察署檢察官聲請簡易判決處刑暨移送併辦。
    理  由
一、被告甲○○並未於本院審判期日到庭，惟查前揭事實，業據
    被告甲○○於警、偵訊及原審審理中自白不諱，並有腳踏車
    4 輛扣案及扣押物品目錄4 份、腳踏車照片等在卷可資佐證
    ，被告之自白核與事實相符，自可採為認定事實之依據，本
    件事證明確，被告竊盜之犯行堪以認定。
二、核被告甲○○所為，係犯刑法第320 條第1 項之普通竊盜罪
    ，其上開4 次竊盜犯行，時間緊接，手法相同，觸犯構成要
    件同一之罪名，顯係基於概括犯意反覆為之，為連續犯，應
    依刑法第56條規定，論以一罪，被告於93年4 月9 日晚上7
    時許、93年5 月22日晚上7 時30分許及93年12月22日晚上9
    時30分許之竊盜行為，雖未經公訴人起訴，然此部分與已起
    訴部分，有連續犯之裁判上一罪關係，為起訴效力所及，且
    經公訴人移送併辦，自應由本院一併審理。又被告前曾於89
    年間犯竊盜罪，經原審法院判處有期徒刑3 月確定，並於90
    年2 月10日執行完畢，此有臺灣高雄地方法院檢察署刑案資
    料查註紀錄表、臺灣高等法院被告全國前案紀錄表各一份在
    卷可佐，5 年內再犯有期徒刑以上之罪，為累犯，應依刑法
    第47條規定加重其刑。
三、原審予以論罪科刑，固非無見，惟查被告尚於93年4 月9 日
    晚上7 時許，在高雄市○○○路564 號前及93年12月22日晚
    上9 時30分許，在高雄市○○區○○街201 巷39號前，竊取
    他人之腳踏車各1 輛，此部分原審未及併予審酌，尚有未合
    ，公訴人上訴意旨，執此指摘原判決不當，為有理由，應由
    本院將原判決予以撤銷改判，審酌被告為圖一己私利，竊取
    腳踏車之動機與目的、行竊次數、所得，另其犯後於偵、審
    已坦認犯行，態度良好等一切情狀，量處有期徒刑6 月，並
    諭知易罰金之折算標準。
四、被告甲○○經合法傳喚，無正當理由不到庭，爰不待其陳述
    ，逕行判決。
據上論斷，應依刑事訴訟法第369 條第1 項前段、第364 條、第
371 條、第299 條第1 項前段、刑法第56條、第320 條第1 項、
第47條、第41條第1 項前段，罰金罰鍰提高標準條第1 條前段、
第2條，判決如主文。
本案經檢察官乙○○到庭執行職務。
中　　華　　民　　國　　94　　年　　1 　　月　　25　　日
                  刑事第七庭    審判長法  官  莊飛宗
                                      法  官  黃三友
                                      法  官  黃憲文
以上正本證明與原本無異。
不得上訴。
中　　華　　民　　國　　94　　年　　1 　　月　　26　　日
　　　　　　　　　　　　　　　　　　　書記官  葉淑華
附錄本件判決論罪科刑法條：
刑法第320條第1項：
意圖為自己或第三人不法之所有，而竊取他人之動產者，為竊盜
罪，處5年以下有期徒刑、拘役或5百元以下罰金。
